臺灣臺北地方法院交通事件裁定　　　　　　　九十一年度交聲字第一○七九號
　　異議人即
　　受處分人　甲○○
右列異議人即受處分人因違反道路交通管理處罰條例案件，對於臺北市交通事件裁決
所中華民國九十一年六月四日所為之處分（原處分案號：北市裁三字第裁二二－ＡＢ
Ｘ五一九七四四號）聲明異議，本院裁定如左：
        主      文
異議駁回。
        理      由
一、按交通違規事件裁罰案件，性質上屬於交通行政主管機關本於職權就公法上具體
    事件所為之決定而對外直接發生法律效果之單方行政行為，參酌行政法院五十六
    年度判字第八一號判例意旨「本件原告行為時尚在舊所得稅法施行期間，實體上
    固應適用舊法，但被告官署稽徵程序係開始於現行所得稅法令公布施行以後，程
    序上即應適用新法」，本件道路交通管理處罰條例雖於民國九十一年七月三日公
    布修正，於同年九月一日施行，依行政「實體從舊，程序從新」原則，尚無比較
    新舊法之問題，而本件行為時法為修正前之舊法，核先敘明。按汽（機）車駕駛
    人有飲酒後其吐氣所含酒精成份超過每公升０．二五毫克以上者，不得駕車，為
    道路交通安全規則第一百十四條第二款定有明文；又汽（機）車駕駛人，駕駛汽
    （機）車經測試檢定有酒精濃渡超過規定標準者，處新台幣（下同）一萬五千元
    以上六萬元以下罰鍰，並當場禁止其駕駛及吊扣其駕駛執照一年。汽（機）車駕
    駛人經依前項規定吊扣駕駛執照，並於吊扣期間再有前項情形者，處六萬元罰鍰
    ，並吊銷其駕駛執照。道路交通管理處罰條例第三十五條第一項第一款、第二項
    、第三條第八款分別定有明文。
二、本件異議人即受處分人甲○○於民國九十一年一月七日因酒後駕車，為台北市政
    府警察局交通警察大隊當場攔停舉發，並經台北市交通事件裁決所處以吊扣駕照
    之處分，詎其竟於駕照吊扣期間即九十一年三月二十日凌晨一時三十八分左右，
    飲酒後，駕駛車號ＡＵＶ－九六九號機車，行經台北市○○路○段一七○號前，
    為執行臨檢勤務之台北市政府警察局大安分局羅斯福路派出所員警高志文攔檢，
    並檢測受處分人飲酒後其吐氣所含酒精濃度成份為每公升０．四六毫克（移送書
    誤載○．四一毫克，應更正），已有酒精濃度過量情形，遂以受處分人有違反道
    路交通管理處罰條例第三十五條第二項之行為掣單舉發，嗣受處分人拒絕簽收員
    警開立之舉發違反道路交通管理事件通知單，經員警在舉發通知單上載明受處分
    人拒絕簽收之事由後，依違反道路交通管理事件統一裁罰標準及處理細則第十一
    條第一項第一款規定，視為受處分已經收受該通知單。嗣受處分人向原處分機關
    函請舉發機關調查結果，仍認受處分人有上開違規行為，乃依道路交通管理處罰
    條例第三十五條第二項及違反道路交通管理事件統一裁罰標準表之規定，裁處受
    處分人六萬元罰鍰，並吊銷其駕駛執照。
三、本件受處分人甲○○固坦承飲酒，惟辯稱：伊當天飲酒後，到機車處就碰到員警
    ，伊未飲酒開車云云。經查：證人即舉發員警高志文到庭具結證稱：當時我是在
    辛亥路二段一七○號執行路檢，在路檢前一百五十公尺有穿著制服員警在現場預
    防有駕駛人發現路檢倒車的危險行為。我們當時發現受處分人已經通過制服警察
    距離我們路檢點約五十公尺，然後他就靠邊停車，制服警察就過去跟他詢問，並
    做交通稽查的工作，發現他有酒味，就請他在測試地點實施酒測。當時酒精測試
    值是○點四六毫克，我們查知他的駕照正在吊扣中，所以我就告發他云云。此外
    復有序號即器號四九○四號之呼氣酒精測試器所測試之酒精測試表影本及台北市
    交通事件裁決所查詢報表各一紙附卷可稽。至用以測試受處分人酒精濃度之呼氣
    酒精測試器係經濟部標準檢驗局檢定合格，此有經濟部標準檢驗局呼氣酒精測試
    器檢定合格證書影本附卷可佐。是本件用以酒測之呼氣酒精測試器，其測試之準
    確性應可認定。況交通警員掣單舉發違反道路交通管理處罰條例所列之違規事實
    ，本質上為行政處分，係公務員基於職務上權力，依法就特定之具體事件所為具
    有公法上效果之單方行政行為，基於公務員為公法上行為具有公信力之原則，該
    行政處分當可被推定為真正，從而，受處分人既未就執勤警員之舉發有誤提出相
    關證據以供調查，本院經查亦無任何證據足資證明其有捏造事實違法取締之情事
    ，則執勤警員本其維護通秩序、安全職責所為之舉發，自應受到合法、正確之推
    定。是受處分人空言所辯，礙難採信。另依道路交通安全規則第二條第一項第一
    款「汽車：指在道路上不依軌道或電力架線而以原動機行駛之車輛（包含機器腳
    踏車）」及道路交通管理處罰條例第三條第八款「車輛：指在道路上以原動機行
    駛之汽車（包括機器腳踏車）或以人力、獸力行駛之車輛」，是受處分人認原處
    分將「機車」誤繕為「汽車」，影響其權益，亦有誤解。綜上，本件受處分人有
    騎乘機車酒精濃度過量之違規行為，至堪認定，原處分機關依道路交通管理處罰
    條例第三十五條第二項及違反道路交通管理事件統一裁罰標準表之規定裁處罰鍰
    六萬元，並吊銷其駕駛執照，核無違誤，本件受處分人之異議為無理由，自應將
    其異議駁回。
四、據上論斷，應依道路交通案件處理辦法第十九條，裁定如主文。
中      華      民      國    九十一      年      九      月    二十四  日
      臺灣臺北地方法院交通法庭
                                      法  官 劉嶽承
右正本證明與原本無異。
如不服本裁定，應於裁定送達後五日內向本院提出抗告狀。
                                      書記官 張耀鴻
中      華      民      國    九十一      年      九      月    二十五  日
